臺灣高等法院民事裁定　　　　　　　　 100年度抗字第1416號
抗　告　人　陳金田
上列抗告人與相對人中國信託商業銀行股份有限公司間聲請撤銷
假扣押裁定事件，對於中華民國100年6月30日臺灣桃園地方法院
100年度事聲字第82號裁定，提起抗告，本院裁定如下：
    主  文
原裁定廢棄。
臺灣桃園地方法院於中華民國九十八年二月六日所為九十八年度
裁全字第二六四號假扣押裁定撤銷之。
聲請及抗告訴訟費用均由相對人負擔。
    理  由
一、按假扣押之原因消滅、債權人受本案敗訴判決確定或其他命
    假扣押之情事變更者，債務人得聲請撤銷假扣押裁定，民事
    訴訟法第530條第1項定有明文。又所稱之「假扣押之原因消
    滅」者，係指債權人於聲請假扣押時，所主張之假扣押原因
    ，已無日後不能強制執行或甚難執行之虞，或以應在外國為
    強制執行，現已得於國內強制執行等是；又該所謂之「命假
    扣押之情事變更」者，則指債權人依假扣押保全執行之請求
    已歸消滅，或經本案判決予以否認，或已喪失其請求假扣押
    之權利等情形而言（最高法院88年度台抗字第217號裁定要
    旨參照）。
二、抗告人聲請及異議意旨以：臺灣桃園地方法院（下稱桃園地
    院）98年度裁全字第264號裁定，准許相對人供擔保後得對
    伊之財產於新臺幣（下同）32萬元之範圍內予以假扣押，相
    對人並持以對伊所有坐落桃園縣大溪鎮○○段香子寮段52-3
    9 地號之土地及其上房屋執行假扣押，惟伊已全數清償債務
    ，假扣押之原因已消滅，爰依民事訴訟法第530條第1項、第
    3項規定，聲請撤銷上開假扣押裁定等語。
三、經查，相對人前以抗告人積欠其信用卡墊款債務133,295元
    、借款債務253,328元，及各該遲延利息、違約金等債務，
    聲請桃園地院以上開假扣押裁定准許以10萬元或同面額之中
    央政府建設公債89年度第14期債票為抗告人供擔保後，得對
    抗告人之財產於32萬元之範圍內，為假扣押，相對人並據以
    對抗告人所有上開房地為假扣押執行等情，業經本院依職權
    權調取桃園地院98年度裁全字第264號假扣押、98年度司執
    全字第325號假扣押執行卷宗確認無誤。惟抗告人業將上開
    債務清償完畢，相對人並於100年8月11日以抗告人已全數清
    償，無繼續執行之必要，具狀撤回上開假扣押執行程序，並
    經桃園地院於100年9月1日以桃院永98司執全字二字第325號
    囑託桃園縣大溪地政事務所將上開房地塗銷查封登記之事實
    ，亦經本院調取上開98年度司執全字第325號假扣押執行卷
    宗查證無誤，並有電話紀錄1紙在卷可稽。相對人就假扣押
    所欲保全之債權既已因受清償而具狀撤回上開假扣押執行程
    序，即屬無意對抗告人繼續執行，即無保全強制執行之必要
    ，依前揭說明，應認其假扣押原因已消滅，抗告人聲請撤銷
    假扣押裁定，於法即無不合。原法院司法事務官駁回抗告人
    之聲請，原裁定駁回抗告人之異議，均有未洽。抗告意旨指
    摘原裁定不當，聲明廢棄，為有理由，爰將原裁定廢棄，裁
    定如主文第二項所示。
四、訴訟費用負擔之依據：民事訴訟法第95條、第78條，裁定如
    主文。
中    華    民    國   100    年    11    月    4     日
                  民事第二十庭
                      審判長法  官  張  蘭
                            法  官  吳燁山
                            法  官  陳麗玲
正本係照原本作成。
不得抗告。
中    華    民    國   100    年    11    月    4     日
                            書記官  林淑貞